【裁判字號】    97,易,859
【裁判日期】    970904
【裁判案由】    詐欺
【裁判全文】
臺灣高雄地方法院刑事判決               97年度易字第859號
公  訴  人  臺灣高雄地方法院檢察署檢察官
被      告  甲○○
上列被告因詐欺案件，經檢察官提起公訴（97年度偵字第9356號
），嗣因被告就被訴事實為有罪之陳述，經本院合議庭裁定由受
命法官獨任依簡式審判程序審理，本院判決如下：
    主  文
甲○○共同犯詐欺取財罪，處有期徒刑月，如易科罰金，以新
臺幣壹仟元折算壹日。
    事  實
一、甲○○雖得預見收集金融帳戶之人，係將所收集之帳戶用以
    供被害人匯入款項，藉此作為犯罪之工具，於民國96年8 月
    初某日下午4 時許，在臺中縣沙鹿鎮○○路東海大學正門口
    ，以新臺幣（下同）3500元之代價，將其向華南商業銀行（
    下稱華南銀行）清水分行所申辦之000000000000號帳戶之存
    摺、提款卡、印章、密碼及身分證影本1 紙交付予真實姓名
    年籍資料不詳之男子，復於2 日後，又在臺中清水郵局附近
    之菜市場旁，將其向臺灣郵政股份有限公司嘉義保安郵局（
    下稱保安郵局）所申辦之00000000000000號帳戶之存摺、提
    款卡、印章及提款密碼交付予上述男子。嗣甲○○與該男子
    所屬之詐欺集團成員暨其所屬詐欺集團共同意圖為自己不法
    之所有，先由該詐欺集團所屬姓名年籍均不詳之成年人在奇
    摩拍賣網站刊登虛偽汽車出售訊息，適有乙○○登入該網站
    欲網路購物，於瀏覽該訊息後，遂不疑有他而陷於錯誤，依
    該集團之指示，於96年8 月9 日匯款90萬元至上開華南商業
    銀行帳戶內，再由甲○○於同日擔任該集團之「車手」，在
    臺中市某郵局，從與上開華南銀行帳戶有約定轉帳之上開保
    安郵局帳戶內提領85萬元，並在該郵局前將此筆錢交付予該
    詐欺集團成員，甲○○並獲得與該集團所約定之5 萬元代價
    。嗣乙○○於匯款後並無收到該貨品，且該集團告以未收到
    匯款，乙○○始發覺受騙，遂報警處理而查悉上情。
二、案經高雄市政府警察局移送臺灣高雄地方法院檢察署檢察官
    偵查起訴。
    理  由
一、按本案被告甲○○所犯係死刑、無期徒刑、最輕本刑為3 年
    以上有期徒刑以外之罪，其於準備程序就前揭被訴事實為有
    罪之陳述，經受命法官告知簡式審判程序之旨，並聽取其與
    公訴人之意見後，本院認無不得或不宜改依簡式審判程序進
    行之情形，爰依刑事訴訟法第273 條之1 第1 項規定，裁定
    本件由受命法官獨任進行簡式審判程序，合先敘明。
二、上揭事實，業據被告於本院審理中坦承不諱，且經證人乙○
    ○於警詢中證述及偵查中具結證述其遭詐騙等情甚詳，並有
    被告甲○○身分證影本、華南銀行客戶基本資料建檔查詢印
    表、華南銀行存款往來明細表、臺灣郵政股份有限公司帳戶
    開立基本資料表、該帳戶之客戶歷史交易清單、查詢客戶約
    定資料查詢印表等各1 份附卷可稽，足認被告上開自白與事
    實相符，堪予採為本案論罪科刑之依據。本件事證明確，被
    告詐欺取財之犯行洵堪認定，應依法論科。
三、核被告所為，係犯刑法第339 條第1 項之詐欺取財罪。其先
    以幫助他人犯詐欺取財之意思提供帳戶，嗣進而參與該集團
    之詐欺取財正犯行為，應論以正犯，其先前提供帳戶之幫助
    行為，已為正犯之行為評價所涵蓋，即無再論幫助犯之餘地
    。又被告與前開不詳姓名年籍成年人暨其所屬詐欺集團間有
    犯意聯絡及行為分擔，應依刑法第28條論以共同正犯。爰審
    酌本件被告正值壯年，不思以正當方法獲取財物，竟先將其
    申請之帳戶販賣給不法份子使用，使不法之徒得用以詐騙被
    害人財物及致檢警難以追緝，助長詐騙之犯罪風氣，嗣為獲
    取高額利益，進而參與該詐欺集團之提領款項等取財行為，
    因而致被害人受騙損失金錢高達90萬元，實有可議；惟念及
    被告於偵查及本院審理中均坦承犯行，其所參與之程度尚輕
    ，並非核心等情，爰量處如主文所示之刑，並綜合考量被告
    係高中肄業、職業商、家境免持（見警卷職業欄及家庭經濟
    狀況欄之記載），及其上開犯罪情節等相關情狀，諭知如主
    文所示之易科罰金之折算標準，以資懲儆。另被告雖於本院
    審理中請求為緩刑之諭知等語，惟查，被告為獲取不當利益
    ，先為幫助、後進而參與，對於他人可能因其行為而受害等
    情毫不關心，顯見其法治觀念極為欠缺，復參其迄今未與被
    害人和解，彌補被害人之損失等情，本院審酌再三，認尚不
    宜為緩刑之諭知；至被告所有供本件詐騙匯款使用之前揭帳
    戶存摺及提款卡等物，雖係被告所有且供犯罪所用之物，惟
    既未經扣案，為免日後執行之困難，爰不另為沒收之宣告，
    均併予敘明。
據上論斷，依刑事訴訟法第273 條之1 第1 項、第284 條之1 、
第299 條第1 項前段，刑法第28條、第339 條第1 項、第41條第
1 項前段，刑法施行法第1 條之1 ，判決如主文。
本案經檢察官程明慧到庭執行職務。
中    華    民    國    97    年    9     月    4    日
                  刑事第二庭    法  官  呂明燕
以上正本證明與原本無異。
如不服本判決應於收受本判決後10日內向本院提出上訴書狀，並
應敘述具體理由，如未敘述上訴理由者，應於上訴期間屆滿後20
日內補提理由書狀於本院（均須按他造當事人之人數附繕本）「
切勿逕送上級法院」。
中    華    民    國    97    年    9     月    5    日
                                書記官  陳瓊芳
附錄本判決論罪之法條：
中華民國刑法第339條
意圖為自己或第三人不法之所有，以詐術使人將本人或第三人之
物交付者，處5 年以下有期徒刑、拘役或科或併科1 千元以下罰
金。
以前項方法得財產上不法之利益或使第三人得之者，亦同。
前二項之未遂犯罰之。


司法院資訊處製作；財團法人民間司法改革基金會備份。
